臺灣彰化地方法院刑事判決　　　　　　　　　　　　　九十年度易字第一七七六號
　　公　訴　人　臺灣彰化地方法院檢察署檢察官
　　被　　　告　乙○○
右列被告因竊盜案件，經檢察官提起公訴（九十年度偵字第二三三五號），本院判決
如左：
    主      文
乙○○共同連續竊盜，累犯，處有期徒刑伍月，如易科罰金，以佰元折算壹日。
    事      實
一、乙○○曾因違反麻醉藥品管理條例案件，經法院判處有期徒刑三月確定，甫於民
    國八十六年十一月廿七日易科罰金執行完畢，猶不知悔改，復夥同其兄甲○○（
    檢察官另移台灣台中地方法院併案審理中）基於意圖為自己不法所有之概括犯意
    ，連續於九十年三月廿六日凌晨三時許，在彰化縣大城鄉○○村○○路七之六號
    前，見丙○○（起訴書誤載為丁○○）之鑰匙插在機車上未拔，即以之共同竊取
    丙○○所有之車號ＥＣＭ─０八八號機車，隨後並由甲○○搭載乙○○，於同日
  凌晨四時三十分許，至彰化縣鹿港鎮○○路與力行街口，以自備鑰匙竊取丁○○
    所有之車號ＰＵ─七九二五號自小客車（該車係於九十年三月廿五日下午六時四
    十分許，在彰化縣彰化市○○路遭不詳之人竊盜後停放該處），為警當場查獲，
    並扣得鑰匙二把等物。
二、案經彰化縣警察局鹿港分局報請臺灣彰化地方法院檢察署檢察官偵查起訴。
    理      由
一、訊據被告乙○○矢口否認右揭犯行，辯稱：甲○○騎該車號ＥＣＭ─０八八號機
    車載伊，伊不知係贓車，且伊只是將前駕駛座門打開，將頭伸入車號ＰＵ─七九
    二五號自小客車內探視云云。惟查：上開失竊之事實，業據被害人丁○○、丙○○之父陳連監於警訊中指述明確，復有贓證物品認領保管收據二紙附卷可稽，偵
    查中經檢察官質之共同被告甲○○，雖供承前述機車係其一人所竊，其未告知被
    告乙○○係偷竊而來，及該自小客車非其所竊，是戊○○（檢察官另為不起訴處
    分）要賣他的，但戊○○見警察來就跑了云云，然經檢察官隔離訊問被告乙○○
    供述：「問：你哥偷車時你在何處？答：我在我姐處喝酒，我不知我哥去何處偷
    車。」等語，與被告甲○○供稱：「三點多我去偷車，因為我本來車子沒油停在
    路邊，我到五百公尺外自己去偷車，還騙我弟弟說是向我乾姐的朋友借的。」、
    「我姐那台本來是我騎，沒油時我去偷車來加我姐那台油，我弟再騎回去還她，
    我騎在他後面。」等情不符，有偵訊筆錄在卷可參，且如其二人果因中途機車沒
    油，致甲○○臨時起意竊車，依常情並無特意隱瞞其弟即被告乙○○之必要，而
    被告乙○○就甲○○於半夜三時許，在非居住地區之彰化縣大城鄉境能向何人借
    車，又豈有不懷疑之理，顯見甲○○所述，意在迴護被告乙○○，尚難採信，又
    被告乙○○遭查獲時係在駕駛座開啟車門，頭正伸進車內，被告甲○○則坐在該
    自小客車右乘客座等情，業為被告乙○○所不否認，經偵查中及本院審理中提訊
    戊○○亦堅決否認有竊車犯行，此外，警方並未發現戊○○在現場一節，有警訊
    筆錄可資佐證，堪認右揭車輛係被告乙○○夥同甲○○所竊，始與經驗法則不相
    悖，則被告乙○○所辯為卸責之詞，均無可取，本件事證明確，其犯行堪予認定
    。
二、核被告乙○○所為，係犯刑法第三百二十條第一項竊盜罪。被告先後二次竊盜犯
    行，時間緊接，犯罪構成要件相同，顯係基於概括之犯意反覆為之，依連續犯論
    以一罪並依法加重其刑。被告夥同其兄甲○○就上開犯行，有犯意之聯絡及行為
    之分擔，為共同正犯。查被告曾因違反麻醉藥品管理條例案件，經法院判處有期
    徒刑三月確定，甫於八十六年十一月廿七日易科罰金執行完畢，有臺灣高等法院
    被告全國前案紀錄表及台灣彰化地方法院檢察署刑案資料查註記錄表在卷可稽，
    被告受此有期徒刑執行完畢後，五年內再犯有期徒刑以上之罪，應依累犯規定遞
    加重其刑。爰審酌被告犯罪之動機、方法、手段、所生危害暨犯後態度等一切情
    狀，量處如主文所示之刑，並諭知易科罰金之折算標準。至於扣案之鑰匙二把無
    法證明係供犯罪所用之物，無併予沒收之必要，附此敘明。
據上論斷，應依刑事訴訟法第二百九十九條第一項前段，刑法第二十八條、第五十六
條、第三百二十條第一項、第四十七條、第四十一條第一項，罰金罰鍰提高標準條例
第一條前段、第二條，判決如主文。
本案經檢察官吳怡盈到庭執行職務。
中    華    民    國    九十一      年      二      月        七        日
                                臺灣彰化地方法院刑事第二庭
                                    法      官  李  水  源
右正本證明與原本無異。
如不服本判決，應於送達後十日內向本院提出上訴狀(須附繕本)。
告訴人或被害人對於判決如有不服具備理由請求檢察官上訴者，其上訴期間之計算係
以檢察官收受判決正本之日期為準。
                                    法院書記官  廖  建  興
中    華    民    國    九十一      年      二      月      二  十      日
附錄本案論罪科刑法條全文
刑法第三百二十條
意圖為自己或第三人不法之所有，而竊取他人之動產者，為竊盜罪，處五年以下有期
徒刑、拘役或五百元以下罰金。
意圖為自己或第三人不法利益，而竊佔他人之不動產者，依前項之規定處斷。
前二項之未遂犯罰之。
